臺灣高等法院臺南分院刑事判決
110年度交上易字第101號
上  訴  人  
即  被  告  許明川


上列上訴人因公共危險案件，不服臺灣臺南地方法院109年度交
易字第1002號中華民國109年11月30日第一審判決（起訴案號：
臺灣臺南地方檢察署109年度偵字第18253號），提起上訴，本院
判決如下：
    主  文
上訴駁回。
    事  實
一、甲○○於民國109年9月25日15時許至15時10分許，在臺南市新
    市區大洲廟前雜貨店外飲用啤酒，致其吐氣所含酒精濃度達
    每公升0.25毫克以上，其雖知悉飲酒過量無法安全駕駛動力
    交通工具及酒後駕車有高度危險性，應不得駕駛動力交通工
    具，竟未待體內酒精成分消退，仍於同日15時10分許騎乘其
    子許瑞芫所有、車牌號碼000-0000號普通重型機車上路返家
    。嗣於同日15時25分許，行經臺南市○市區○○街000號附近時
    ，因騎車不穩而為警攔查，員警並於同日15時33分許，對其
    施以吐氣酒精濃度檢測，測得其吐氣所含酒精濃度達每公升
    0.46毫克，而查悉上情。
二、案經臺南市政府警察局善化分局報告臺灣臺南地方檢察署檢
    察官偵查起訴辦。
    理  由
壹、程序部分
    就本判決所引用之傳聞證據，本件當事人均明示同意有證據
    能力（本院卷第50頁），且於本院審理時，經逐一提示後，
    迄於言詞辯論終結前，未聲明異議，本院認該些證據做成之
    過程、內容均具備任意性、合法性，其陳述與本件待證事實
    具有關聯性，合於一般供述證據之採證基本條件，且證明力
    非明顯過低，以之作為證據，均屬適當，依刑事訴訟法第15
    9條之5第1項規定，皆有證據能力。 
貳、實體部分
一、訊據被告對於上述酒後駕車之公共危險犯行，供承不諱，復
    有臺南市政府警察局交通大隊偵辦違反刑法第185條之3犯罪
    嫌疑人酒精測試紀錄表、財團法人台灣電子檢驗中心呼氣酒
    精測試器檢定合格證書、臺南市政府警察局舉發違反道路交
    通管理事件通知單、車輛詳細資料報表等附卷足憑，足認被
    告自白與事實相符，事證明確，被告犯行堪予認定。　　
二、論罪科刑
　㈠核被告所為，係犯刑法第185條之3第1項第1款之吐氣所含酒
    精濃度達每公升0.25毫克以上而駕駛動力交通工具罪。
　㈡被告前因公共危險案件，經臺灣臺南地方法院以108年度交簡
    字第2079號判決判處有期徒刑6月、併科罰金新臺幣3萬元確
    定，甫於108年12月26日徒刑執行完畢，有臺灣高等法院被
    告前案紀錄表在卷可查，其於受徒刑之執行完畢後，5年以
    內故意再犯本件有期徒刑以上之罪，為累犯，且被告論以累
    犯之前科與本案皆係酒後駕車之公共危險罪，甫於前案執行
    完畢後，未滿1年即又再犯本案，其對刑罰反應力顯然薄弱
    ，應依刑法第47條第1項加重其刑。
參、駁回上訴之理由
一、原判決以被告犯行事證明確，並審酌被告前於95年、100年
    、106年、107年、108年間，已5次因酒醉駕車之公共危險案
    件，分別經檢察官為緩起訴處分及法院判處罪刑確定並執行
    完畢，其理應知悉酒後不能駕車及酒醉駕車之危險性，然其
    仍漠視法制規範及自身與公眾之安全，再犯本件酒後駕車公
    共危險犯行（第六犯），被告顯然缺乏尊重自己及其他用路
    人生命、身體及財產安全之觀念，對公眾交通往來造成危險
    ，且未自前次酒駕案件記取教訓，若不量處適當之刑，恐不
    足以促使其心生警惕而避免再犯，兼衡其素行、專科畢業之
    智識程度、目前務農、月收入約2萬多元、已婚、育有3名子
    女均已成年、需扶養中風之父親之生活狀況及坦承犯行之犯
    罪後態度等一切情狀，量處有期徒刑8月，核其認事用法並
    無不當，量刑亦屬妥適。
二、被告上訴以其家中尚有中風父親待照顧，請求量處其得易科
    罰金之罪，並據以指摘原判決量刑過重。惟按量刑是否正確
    或妥適，端視在科刑過程中對於各種刑罰目的之判斷權衡是
    否得當，以及對科刑相關情狀事證是否為適當審酌而定。原
    審判決已具體審酌被告於本案係第六次犯酒後駕車之公共危
    險犯行，若不量處適當之刑，恐不足以促使其心生警惕而避
    免再犯，並衡酌被告上開犯後態度、素行、智識程度、家庭
    、經濟狀況等情狀，核與刑法第57條之規定無違，既未逾越
    法定刑度，復未濫用自由裁量權限而有輕重失衡之處，或有
    違反比例原則、平等原則之情，難謂量刑有過重之處。且被
    告上訴理由所持需扶養中風父親之情狀，已為原審量刑考量
    ，且被告前次（第五次）酒後駕車之公共危險犯行，業經法
    院量處有期徒刑6月，併科罰金3萬元，被告猶未知警惕，再
    犯本案，顯見得易科罰金之刑，已不足使被告心生警惕，有
    使其入監執行、教化，以避免再犯之必要，原審判處被告有
    期徒刑8月，並無過重情事。因此，被告以前開事由，上訴
    指摘原審量刑過重，並無理由，其上訴應予駁回。
據上論斷，應依刑事訴訟法第368條，判決如主文。
本案經檢察官吳維仁、黃彥翔提起公訴，檢察官鄭益雄到庭執行
職務。
中　　華　　民　　國　　110 　年　　3 　　月　　31　　日
                  刑事第六庭    審判長法　官  張瑛宗
                                      法　官  李秋瑩
                                      法　官  林坤志
以上正本證明與原本無異。
不得上訴。
　　　　　　　　　　　　　　　　　　  書記官  凌昇裕　　
中　　華　　民　　國　　110 　年　　3 　　月　　31　　日
附錄本案論罪科刑法條全文：
中華民國刑法第185條之3
駕駛動力交通工具而有下列情形之一者，處2 年以下有期徒刑，
得併科20萬元以下罰金：
一、吐氣所含酒精濃度達每公升零點二五毫克或血液中酒精濃度
達百分之零點零五以上。
二、有前款以外之其他情事足認服用酒類或其他相類之物，致不
能安全駕駛。
三、服用毒品、麻醉藥品或其他相類之物，致不能安全駕駛。
因而致人於死者，處3 年以上10年以下有期徒刑；致重傷者，處
1 年以上7 年以下有期徒刑。
曾犯本條或陸海空軍刑法第54條之罪，經有罪判決確定或經緩起
訴處分確定，於五年內再犯第1 項之罪因而致人於死者，處無期
徒刑或5 年以上有期徒刑；致重傷者，處3 年以上10年以下有期
徒刑。